【裁判字號】    90,台上,7792
【裁判日期】    901220
【裁判案由】    違反毒品危害防制條例
【裁判全文】
最高法院刑事判決                                九十年度台上字第七七九二號
    上  訴  人  甲○○
右上訴人因違反毒品危害防制條例案件，不服台灣高等法院高雄分院中華民國九十年
十月十七日第二審判決（九十年度上訴字第七八○號，起訴案號：台灣高雄地方法院
檢察署八十八年度偵字第七八四一、七八五三號），提起上訴，本院判決如左：
    主  文
上訴駁回。
    理  由
按刑事訴訟法第三百七十七條規定，上訴於第三審法院，非以判決違背法令為理由，
不得為之。是提起第三審上訴，應以原判決違背法令為理由，係屬法定要件。如果上
訴理由狀並未依據卷內訴訟資料，具體指摘原判決不適用何種法則或如何適用不當，
或所指摘原判決違法情事，顯與法律規定得為第三審上訴理由之違法情形，不相適合
時，均應認其上訴為違背法律上之程式，予以駁回。本件原判決綜合調查證據之結果
，認上訴人甲○○連續犯有毒品危害防制條例第四條第二項販賣第二級毒品罪（為累
犯）之事實，因而撤銷第一審關於上訴人部分之科刑判決，改判仍論上訴人以上開罪
名，並以上訴人為連續犯及累犯，依刑法第五十六條及第四十七條規定，就有期徒刑
以下之刑遞加其刑後，量處有期徒刑拾年；販毒所得新台幣貳仟元沒收，如全部或一
部不能沒收時，以其財產抵償之，已詳認定犯罪事實之依據及憑以認定之理由，並
對上訴人否認犯罪之辯詞，如何不足採信，均已依據卷內資料予以指駁及說明，從形
式上觀察，原判決並無違背法令情形。上訴意旨謂：上訴人與證人王季康是鄰居，曾
經同時在台灣高雄看守所執行，彼此有怨仇，上訴人毫無資力，不可能販賣毒品，因
遭王季康誣陷設計，始應邀與會，苟意在販毒，豈會邀同朋友黃玉明、鄭奇峰與王季
康晤面等語，係就原判決已詳為論斷與說明之事項，再為事實上之爭執，殊非適法之
第三審上訴理由。又命與證人對質與否，審理事實之法院，本有自由審酌之權，非屬
刑事訴訟法第三百七十九條第十款所謂應於審判期日調查之證據事項，原判決理由一
(五)已說明王季康於第一審偵審中證述甚詳，原審未再傳喚王季康並命與上訴人對質，
不能指為調查未盡。此外，上訴人徒憑己意，對原審職權之適法行使及原判決理由已
詳為論斷之事項，任意爭辯，顯與法定上訴第三審之形式要件不符，其上訴違背法律
上之程式，應予駁回。
據上論結，應依刑事訴訟法第三百九十五條前段，判決如主文。
中      華      民      國     九十     年     十二     月     二十     日
                              最高法院刑事第六庭
                                  審判長法官  謝  家  鶴
                                        法官  洪  文  章
                                        法官  花  滿  堂
                                        法官  陳  世  淙
                                        法官  洪  佳  濱
      右正本證明與原本無異
                                              書  記  官
中      華      民      國    九十一    年      一      月      九      日


司法院資訊處製作；財團法人民間司法改革基金會備份。
